【裁判字號】    97,抗,282
【裁判日期】    970829
【裁判案由】    移轉股權
【裁判全文】
臺灣臺中地方法院民事裁定            97年度抗字第282號
抗  告  人  乙○○
相  對  人  有限責任南投縣仁愛鄉良久林業生產合作社
法定代理人  甲○○
上列抗告人因與相對人間聲請移轉股權事件，抗告人對於民國97
年6月19日本院簡易庭所為之裁定（97年度中簡字第2691號）提
起抗告，本院合議庭裁定如下：
    主      文
抗告駁回。
抗告程序費用新台幣壹仟元由抗告人負擔。
    理      由
一、本件抗告意旨略以：本案移轉標的為股權16,000股，並明確
    記載每股新台幣（下同）10元，股權總價金為160,000元，
    股權讓渡契約書第1條定有明文。該契約第2條讓渡金額50,0
    00,000元，除上述股權外，尚包括該案茶園採收權，即本契
    約第6條承攬工程契約之80%用以支付餘款，但事實上茶園採
    收權非屬該合作社，相對人所言不實，上述茶園採收權既不
    存在，茶園經營權利金己無繼續給付之必要，股權移轉條件
    完成，應將股權移轉於抗告人云云。
二、按訴訟標的價額之核定，以起訴時之交易價額為準；無交易
    價額者，以原告就訴訟標的所有之利益為準，為民事訴訟法
    第77條之1第2項所明定。經查，本院97年6月19日所為97年
    度中簡字第2691號民事裁定，係係核定訴訟標的價額核定為
    5,000萬元（命補繳裁判費部分係訴訟程序進行中之裁定，
    不得抗告），蓋依抗告人提出「社員股權讓渡契約書」第2
    條記載：「讓渡價金新台幣5,000萬元，乙方支付價金5,000
    萬元給甲方，取得甲方16,000股股權」，而抗告人起訴請求
    移轉之股權數亦為16,000股。雖抗告人於本件抗告理由中主
    張，本案移轉標的為股權16,000股，每股10元，故系爭股權
    總價金應為160,000元等語。惟本案原告請求移轉系爭股權
    ，既係本於其與相對人所訂立之「社員股權讓渡契約書」而
    生之請求權，即基於兩造間成立之買賣股權之交易契約，爰
    依上開規定，本案訴訟標的價額，應以其交易價額為之，按
    系爭契約書第2條明定，本件股權讓渡價金為50,00萬元，上
    揭裁定依此價金核定訴訟標的價額，於法有據。至於抗告人
    另主張相對人應移轉系爭股權與抗告人云云，此部分乃屬於
    實體爭執，應待程序合法後，依法審理，非本件抗告程序所
    得審認，併予敘明。綜上所述，本件抗告為無理由，應予駁
    回。
三、據上論結，本件抗告為無理由，依民事訴訟法第495條之1第
    1項、第449條第1項、第78條，裁定如主文。
中    華    民    國    97    年    8    月    29    日
                  民事第四庭    審判長法  官  王  銘
                                      法  官  王鏗普
                                      法  官  呂明坤
上正本係照原本作成
如不服本裁定，僅得於收受本裁定正本送達十日內，以適用法規
顯有錯誤為理由，向本院提出再抗告狀（須附繕本一份及繳納再
抗告裁判費新台幣一千元），經本院許可後始可再抗告，前項許
可以原裁定所涉及之法律見解具有原則上重要性者為限。
中    華    民    國    97    年    8    月    29    日
                                      書記官


司法院資訊處製作；財團法人民間司法改革基金會備份。
